臺灣高等法院高雄分院刑事判決　　　　 100年度上易字第50號
上　訴　人
即　被　告　何應佳
上列上訴人因違反性騷擾防治法案件，不服臺灣高雄地方法院99
年度易字第1943號中華民國99年11月30日第一審判決（起訴案號
：臺灣高雄地方法院檢察署99年度偵字第12389 號），提起上訴
，本院判決如下：
     主  文
上訴駁回。
     事  實
一、何應佳於民國99年3 月20日10時20分許，駕駛車牌號碼9021
    -QR 號自用小貨車行經址設在高雄市○○區○○里○○路3
    之13號之「哈囉檳榔攤」前，見代號RG09-9901 號成年女子
    （姓名年籍均詳卷，下稱A 女）獨自看顧該檳榔攤，竟意圖
    性騷擾，藉口向A 女購買「MORE」牌香菸1 包，俟A 女打開
    其小貨車車門彎身進入以左手交付香菸及零錢時，何應佳即
    以左手接獲香菸及零錢，同時乘Ａ女不及抗拒，以右手由下
    而上掐捏A 女之左胸，A 女驚嚇之餘立刻用手撥開何應佳之
    右手退出車外，並大聲喝斥質問及要求何應佳離開該檳榔攤
    等語，惟何應佳仍相應不理，並繼續對A 女淫笑約1 分鐘後
    始駕車離開。嗣A 女不甘受辱，隨即以0000000000號行動電
    話，撥打0000000000行動電話，聯絡該檳榔攤之負責人李旭
    桓告知上情並報警處理，始悉上情。
二、案經A 女訴由高雄市政府警察局仁武分局報告臺灣高雄地方
    法院檢察署檢察官偵查起訴。
    理  由
一、按被告以外之人於審判外之陳述，雖不符刑事訴訟法第159
    條之1 至第159 條之4 之規定，而經當事人於審判程序同意
    作為證據，法院審酌該言詞陳述或書面陳述作成時之情況，
    認為適當者，亦得為證據，刑事訴訟法第159 條之5 第1 項
    定有明文。本件檢察官、被告何應佳於原審審判程序及本院
    審理程序，就本判決所引用審判外之言詞或書面陳述，均陳
    明同意有證據能力，本院認該等證據，其取得過程並無違法
    或不當之情形，且與待證事實具有關聯性，證明力非明顯過
    低，以之作為證據係屬適當，認均有證據能力。
二、訊據被告何應佳固坦承於上開時間，曾至「哈囉檳榔攤」向
    A 女購買香菸，惟矢口否認有性騷擾之犯行，辯稱：當天係
    Ａ女從伊駕駛之小貨車乘客座車門彎腰上半身進入伊車內，
    伊向A 女拿取香菸時，右手不小心碰觸到A 女左乳房側邊接
    近左上臂處，並非性騷擾，亦無故意掐捏A 女的胸部云云。
三、經查：
（一）被告於上開時間，駕駛車牌號碼9021-QR 號自用小貨車至
      前揭「哈囉檳榔攤」前，向當時在看顧該檳榔攤之A 女表
      示購買香菸，Ａ女從其駕駛之小貨車乘客座車門彎腰上半
      身進入伊車內，其有伸手向A 女拿取香菸等情，業據被告
      供承在卷，核與Ａ女於警詢時指述（警卷第6-8 頁）大致
      相符，此部分之事實，應堪認定。
（二）證人即被害人Ａ女於警詢及偵訊時證稱：被告當時開1 臺
      車牌號碼9201-QR 自小貨車至伊工作之檳榔攤要買香菸，
      伊拿香菸及找的零錢給被告時，被告的右手就掐住我的左
      胸，由下往上掐，伊就打下去，並問他幹什麼，叫他快走
      ，他不走，伊就回櫥窗櫃（即檳榔攤），他還是不走並一
      直笑，伊就用手機撥打給老闆李旭桓的手機，後來被告才
      開車走等語明確（警卷第6 頁至第8 頁，偵卷第7 頁、第
      8 頁），其於原審審理時更證稱：被告從伊上班第2 天起
      ，每天1 次至2 次到伊服務的檳榔攤買香菸，每次要買東
      西時不會將車開到伊的窗戶（邊），而是要伊下檯子打開
      他的車門，前4 天到案發前1 日他都是正常的，比較特殊
      的情形是他會言語騷擾，不會肢體騷擾；而第5 天就是案
      發當天，他也是要伊開他副駕駛座那邊門，要伊一定要彎
      上半身進車子裡面，不然他就不講話，伊只好這樣做，因
      伊是從事這方面的工作，所以彎腰進入他車內問他要買什
      麼，再回去拿東西並找錢給他，而就在伊將貨交給他時，
      開車門彎腰進入他車內，將左手拿的東西給他時，他左手
      接過東西後即乘伊不注意用右手強抓伊胸部，為何伊說是
      那是強抓，是因為伊用手撥開他的手後他才放開，最讓伊
      氣憤的是伊問他時他還笑笑的，讓伊覺得很受辱等情綦詳
      （原審卷第13頁背面），核與證人即「哈囉檳榔攤」負責
      人李旭桓於偵訊結證：A 女於99年3 月20日有打電話向伊
      求救，她一直哭，伊問她什麼事情，她說有位客人抓她的
      胸部，伊在接到電話後約15分鐘就趕到現場乙節（偵卷第
      17頁、第18頁）大致相符。再佐以證人李旭桓所使用之00
      00000000號行動電話，於上開案發時間後旋即於10時24分
      53秒接獲Ａ女以0000000000號行動電話撥打的電話，並於
      同日10時30分13秒許撥打「113 」全國婦幼保護專線報警
      ，另高雄縣政府警察局仁武分局澄觀派出所於前揭所述之
      時間（即99年3 月20日10時30分許），亦確實接獲性騷擾
      報案等情，有上開行動電話之通聯資料查詢單及性騷擾事
      件申訴書各1 份在卷可參（警卷第9 頁，偵卷第9 頁），
      復與上開被害人Ａ女、證人李旭桓所證述之時間、情節相
      互吻合。按被害人、證人李旭桓與被告並無怨隙仇恨，僅
      因買賣香煙而有接觸，應無故意虛偽證述、羅織被告罪名
      之動機，況遭性騷擾侵害之婦女不僅容易造成心靈上之創
      傷，更可能因此產生心理上之障礙，如提起訴訟，一再面
      對司法程序上之傳喚、證述，心理、生理及工作上所受之
      煎熬，亦非一般財產上之損失，利用金錢賠償即可獲得彌
      補可資比喻，而被害人雖於本案案發前即罹患重度憂鬱症
      等情形，惟於案發後產生「病況不穩定及多吃藥物」、「
      有失眠、情緒欠穩、類似解離症狀等‥目前症狀仍十分不
      穩定，必須持續治療」等狀況，有99年3 月24日心晴診所
      及99年4 月28日高雄榮民總醫院所出具之診斷證明書各1
      紙附卷供參（附於偵卷證物袋內），足認被害人應無蓄意
      提起本案訴訟，而使本身再度遭受精神疾病困擾之可能，
      是被害人證述遭受被告性騷擾之情節，應非子虛；再者，
      依被害人所證述，被告係由下往上掐捏被害人左胸部，經
      被害人用手撥開後，始免繼續遭受性騷擾，此情核與一般
      拿取東西不慎碰觸，僅手與身體稍微之接觸並旋即縮手之
      情狀截然不同，Ａ女應無誤認混淆之可能，此徵諸被告於
      本院準備程序亦供稱：「當時被害人說『你怎麼大力抓我
      胸部』…」等情，益可知Ａ女當時之認知確實是被告大力
      抓其胸部，並且立即加以質問，並非被告所辯係不慎碰觸
      甚明；況被告經被害人用手撥開並大聲喝斥後，尚留於該
      地對被害人淫笑，如非有意觸摸被害人之胸部，理應加以
      解釋並向被害人道歉，然卻刻意淫笑並駐足，顯見被告主
      觀上有意圖性騷擾被害人之犯意，客觀上並有掐捏被害人
      左胸部之性騷擾事實。被告上開所辯係不慎碰觸Ａ女左側
      乳房側邊云云，顯係卸責之詞，不足採信。
（三）綜上所述，本件事證明確，被告於上揭時、地，意圖性騷
      擾，乘被害人不及抗拒之際，以其右手掐捏被害人左胸部
      之犯行，堪予認定，應依法論科。
四、核被告所為，係犯性騷擾防治法第25條第1 項意圖性騷擾，
    乘人不及抗拒而為觸摸其胸部之行為罪。原審引用性騷擾防
    治法第25條第1 項予以論科，並審酌被告明知女子之胸部係
    私密之部位，不得任意觸碰之，竟為逞一己私欲，不尊重被
    害人身體自主權，竟乘被害人不及抗拒，在上開自用小貨車
    內，對被害人之胸部加以掐捏，更於犯行後滯留於該地淫笑
    ，遲至被害人斥責後始駕車離去，不僅造成被害人心理受創
    ，且犯後飾詞否認犯行，顯無任何悔意，所為實屬不該，惟
    念其並無前案犯行，有臺灣高等法院被告前案紀錄表1 份在
    卷可稽，素行尚可，暨參以犯罪動機、手段、目的等一切情
    狀，量處有期徒刑4 月，並諭知易科罰金之折算標準，認事
    用法均無違誤，量刑亦稱妥適，應予維持。
五、被告上訴意旨雖謂：本件僅有告訴人Ａ女之指述，並無其他
    佐證，且Ａ女若果有受害，直接報警即可，何須打電話通知
    李旭桓，而由李旭桓撥打「113 」婦幼保護專線報案，Ａ女
    此舉亦有設計誣陷被告之可能，且Ａ女本身有重度憂鬱症，
    是否因此而有幻想，亦未可知。再者，該案發現場有監視器
    ，原審並未調取勘驗，而被告明知該處有監視器，亦無可能
    敢犯此犯行等語，惟Ａ女係在李旭桓之檳榔攤工作時，遇此
    侵害，其受此委屈，立即想到向老闆李旭桓求助，乃人之常
    情，於情理並無不符之處，而Ａ女所述各情，包括當日發生
    之緣由及情節均甚具體詳盡，被告除否認故意掐捏Ａ女胸部
    外，就其他Ａ女所述情節亦不否認，Ａ女並無因其病情而生
    幻想虛構被告犯行，應可認定。此外，本件被告被訴性騷擾
    之行為，係發生於被告駕駛之小貨車內，而被告亦坦承觸摸
    到Ａ女左側乳房，Ａ女於原審所稱：伊有提供錄影帶給警員
    ，但只有拍到伊進入被告車內，沒有拍到車內被告犯罪動作
    等語（原審卷二第14頁反面），應有可採，自無再調閱該錄
    影資料之必要。被告上訴仍執前詞，指摘原判決不當，為無
    理由，應予駁回。
據上論斷，應依刑事訴訟法第368條，判決如主文。
本案經檢察官鍾忠孝到庭執行職務。
中    華    民    國    100  年    3      月    30    日
                  刑事第十庭    審判長法  官  陳中和
                                      法  官  林水城
                                      法  官  蔡國
以上正本證明與原本無異。
不得上訴。
中    華    民    國    100  年    3      月    30    日
                                      書記官  周青玉